臺灣高等法院刑事裁定
                                     109年度抗字第1639號
抗  告  人
即受 刑 人  吳東憲



上列抗告人因聲請定應執行刑案件，不服臺灣士林地方法院於中
華民國109年9月4日所為109年度聲字第1159號裁定(聲請案號：
臺灣士林地方檢察署109年度執聲字第805號)，提起抗告，本院
裁定如下：
    主  文
抗告駁回。
    理  由
一、原裁定意旨略以：受刑人吳東憲因犯附表所示之罪，先後經
    法院判處附表所示之刑確定，經受刑人請求檢察官聲請就上
    開各罪定執行刑，原審為其犯罪事實最後判決之法院，經核
    檢察官之聲請為正當，爰於法定外部性及內部性界限內予以
    裁量，就受刑人所犯附表所示之罪，定其應執行刑為有期徒
    刑2年4月等語。
二、抗告意旨略以：㈠原裁定之定刑過苛，不符罪刑相當原則，
    且違背社會一般法律感情。受刑人所犯數罪，縱非同一罪質
    ，但所定執行刑與殺人、強盜等重罪不遑多讓，並不公平。
    我國採寬嚴並濟之刑事政策，對於危害較微或可能改善之受
    刑人，不採應報主義，而著重在矯治與教化功能。請給予公
    平、公正之裁定，從輕定應執行刑，讓受刑人儘早孝養親人
    ，並重新做人，回饋社會；㈡列舉參考案例如下：1、臺灣新
    北地方法院就施用毒品共16罪，合計判處83月，定其應執行
    刑為有期徒刑1年4月（106年執更生字第4082號）；2、臺灣
    基隆地方法院就竊盜共38罪，合計判處12年8月，定其應執
    行刑為有期徒刑3年（96年度易字第538號）；3、臺灣臺中
    地方法院就恐嚇等共116罪，合計判處24年1月，定其應執行
    刑為有期徒刑3年4月（98年易字第2067號）、4、最高法院
    就強盜等罪，合計判處30年7月，定其應執行刑為有期徒刑4
    年（98年度台上字第6192號）；5、最高法院就詐欺等罪，
    合計判處10年10月，定其應執行刑為有期徒刑1年2月（101
    年丑字第3094號）；6、本院就偽造文書、竊盜等罪，合計
    判處53年4月，定其應執行刑為有期徒刑4年4月（105年度訴
    字第84號）；7、臺灣新北地方法院就詐欺等罪，合計判處3
    7年2月，定其應執行刑為有期徒刑3年2月（105年度訴字第1
    309號）。
三、按數罪併罰之定應執行刑，係出於刑罰經濟與責罰相當之考
    量，並非給予犯罪行為人或受刑人不當利益，為特別之量刑
    過程，相較於刑法第57條所定科刑時應審酌之事項係對一般
    犯罪行為之裁量，定應執行刑之宣告乃對犯罪行為人本身及
    所犯各罪之總檢視，除應考量行為人所犯數罪反應出之人格
    特性，並應權衡審酌行為人之責任與整體刑法目的及相關刑
    事政策，在量刑權之法律拘束性原則下，依刑法第51條第5
    款規定，採限制加重原則，以宣告各刑中之最長期為下限，
    各刑合併之刑期為上限，但最長不得逾30年，為自由裁量權
    之外部界限，並應受法秩序理念規範之比例原則、平等原則
    、責罰相當原則、重複評價禁止原則等，為自由裁量權之內
    部界限，使輕重得宜，罰當其責，俾符合法律授與裁量權之
    目的，以區別數罪併罰與單純數罪之不同，兼顧刑罰衡平原
    則。個案之裁量判斷，除非有全然喪失權衡意義或其裁量行
    使顯然有違比例、平等諸原則之裁量權濫用之情形，否則縱
    屬犯罪類型雷同，仍不得將不同案件裁量權之行使，任意比
    附援引。此與所謂相同事務應為相同處理，始符合比例原則
    與平等原則之概念，迥然有別。
四、經查：
　㈠抗告人即受刑人吳東憲因犯附表編號1至6所示之罪，分別經
    法院判處各該編號所示之刑(其中附表編號2、3部分，經原
    確定判決定其應執行刑為有期徒刑10月)，均經確定，合於
    裁判確定前犯數罪之情形，原審法院為其犯罪事實最後判決
    之法院，且受刑人已請求檢察官聲請合併定應執行刑等情，
    有各該判決書、本院被告前案紀錄表、臺灣士林地方檢察署
    調查受刑人是否聲請定應執行刑調查表（原審卷第9頁）在
    卷可稽。原審因而依檢察官之聲請，裁定受刑人所犯上開各
    罪應執行有期徒刑2年4月，經本院審查，認原審行使裁量，
    未逾刑法第51條第5款之法律外部性界限，其對於受刑人所
    犯數罪為整體非難評價，適用「限制加重原則」之量刑原理
    ，給予受刑人適度之刑罰折扣，所酌定之應執行刑符合法律
    授與裁量權之目的，並無違反比例原則、平等原則、責罰相
    當原則、重複評價禁止原則等情形，亦無逸脫法律秩序理念
    及法律目的之內部性界限，應予維持。
　㈡受刑人雖以前詞提起本件抗告，惟查：1、受刑人所犯上開各
    罪，為民國108年1月間犯施用第二級毒品罪，及107年12月
    至108年1月間犯竊盜共5罪，考量受刑人前有多次施用毒品
    及竊盜之前科，有本院被告前案紀錄表可參，復於約2個月
    期間內再犯上開各罪，其中施用毒品與竊盜之罪質不同，分
    別侵害社會法益與不同被害人之財產法益，且所涉竊盜部分
    ，除普通竊盜外，尚有以攜帶兇器、毀損門扇、侵入住宅等
    手法犯之，難認犯罪情節輕微。則原裁定於審酌受刑人所犯
    數罪反應出之人格特性及整體惡害後，依自由裁量之外部性
    及內部性界限，給予受刑人適當之刑罰折扣，其所定之執行
    刑，難認有何抗告意旨所指摘之過苛、不符罪刑相當原則、
    違背社會一般法律感情、與殺人等重罪不遑多讓等情事。被
    告犯上開各罪，所呈現之人格特性及危害程度，及部分罪名
    相同等事實，原裁定於行使裁量權時已綜合斟酌考量在內，
    因而給予適度之刑罰折扣，亦難謂有何違反寬嚴並濟、刑罰
    經濟等刑事政策。另受刑人表示擬儘早孝養親人等語，即令
    不虛，與本件定執行刑之裁量權行使欠缺重要關聯，亦不足
    憑以動搖原裁定之適法妥當性；2、至於抗告意旨所列另案
    裁判情形，即令內容無誤，但各案具體情節容有不同，不能
    任意攀比，並無拘束原審就本案裁量權之正當行使。此外，
    受刑人未提出其他理由，以指摘原裁定行使法律賦予之自由
    裁量權，究竟有何違法或不當情事。僅憑前詞，提起本件抗
    告，為無理由，應予駁回。
據上論斷，應依刑事訴訟法第412條，裁定如主文。　　
中　　華　　民　　國　 109　　年　　9 　　月　　29　　日
              　　刑事第六庭    審判長法　官  劉方慈
                                      法　官  許曉微
                                      法　官  朱嘉川
以上正本證明與原本無異。
不得再抗告。
                                      書記官  尤朝松 
中　　華　　民　　國　　109 　年　　9 　　月　　30　　日
附表：
編號  1 2 3 罪名  毒品危害防制條例 竊盜 竊盜 宣告刑  有期徒刑6月 有期徒刑5月 有期徒刑6月 犯罪日期  108年01月28日 107年12月18日 108年01月12日 偵查(自訴)機關年度案號  新北地檢108年度毒偵字第1057號  新北地檢108 年度偵字第8284、15813 、17348 號 新北地檢108 年度偵字第8284、15813 、17348 號 最後 事實審 法院 新北地院 新北地院 新北地院  案號 108年度簡字第4294號 108年度審易字第2169號 108年度審易字第2169號  判決日期 108年07月15日 108年09月27日 108年09月27日 確定 判決 法院 新北地院 新北地院 新北地院  案號 108年度簡字第4294號 108年度審易字第2169號 108年度審易字第2169號  判決 確定日期 108年09月24日  109年01月09日  109年01月09日  
編號  4 5 6 罪名  竊盜 竊盜 竊盜 宣告刑  有期徒刑8月 有期徒刑4月 有期徒刑5月 犯罪日期  108年01月14日 107年12月19日 108年01月27日 偵查(自訴)機關年度案號  新北地檢108 年度偵字第8284、15813 、17348 號 士林地檢108年度偵字第4876號  士林地檢108年度偵字第5212號 最後 事實審  法院 新北地院 士林地院 士林地院  案號  108年度審易字第2169號 108年度審簡字第616號 108年度審簡字第813號  判決日期 108年09月27日 108年08月21日 109年02月14日 確定 判決 法院 新北地院 士林地院 士林地院  案號  108年度審易字第2169號 108年度審簡字第616號 108年度審簡字第813號  判決 確定日期 109年01月09日  108年12月12日  109年03月31日